最高法院刑事裁定　　　　　　　　　 111年度台抗字第1019號
抗　告　人　簡佑宬 
 
上列抗告人因違反毒品危害防制條例等罪案件，不服臺灣高等法
院中華民國111 年5 月6 日定應執行刑之裁定（111 年度聲字第
1166號），提起抗告，本院裁定如下：
    主  文
抗告駁回。
    理  由 
按裁判確定前犯數罪者，併合處罰之；又數罪併罰，有2 裁判以
上宣告多數有期徒刑者，於各刑中之最長期以上，各刑合併之刑
期以下，定其應執行之刑期，但不得逾30年，刑法第50條第1 項
前段、第51條第5 款、第53條定有明文。至數罪併罰如何定其應
執行刑，應由法院視個案具體情節，以其各罪所宣告之刑為基礎
，本其自由裁量之職權，依刑法第51條所定方法為之，如未逾越
法定刑度範圍，復符合比例原則，自無違法可言。本件原裁定以
抗告人簡佑宬因違反毒品危害防制條例等如原裁定附表（下稱附
表）所示之各罪，業經如附表所示法院先後判處如附表所示之刑
，並於如附表所示之日期確定在案（其中附表編號6 及7 部分之
本院108 年度台上字第4234號、109 年度台上字第611 號判決，
就抗告人部分均係以上訴不合法律上程式，駁回抗告人在第三審
之上訴，此2 部分之「確定判決」法院及案號均應更正如附表編
號6 及7 「最後事實審」之法院及案號），有各該判決及臺灣高
等法院被告前案紀錄表在卷可按。又附表編號1 至5 所示為得易
科罰金之罪，附表編號6 至8 所示則為不得易科罰金之罪，固合
於刑法第50條第1 項但書第1 款之規定，惟抗告人已請求檢察官
向法院聲請定應執行刑，此有抗告人於民國111 年1 月6 日出具
之「定刑聲請切結書」附卷可參，自應依刑法第50條第2 項之規
定，依同法第51條規定定其應執行刑。茲檢察官聲請定其應執行
之刑，原裁定法院審核認聲請為正當，應予准許。爰審酌抗告人
所犯上開各罪之犯罪類型、態樣、侵害法益等情狀，及其對本件
定應執行刑案件之意見（見原審卷第19、243 頁），復就其所犯
之罪整體評價其應受非難及矯治之程度，並兼衡刑罰經濟與公平
、比例原則，且抗告人所犯附表編號1 至6 所示之罪，曾經原裁
定法院以109 年度聲字第586 號裁定定應執行有期徒刑1 年10月
等情，爰定應執行有期徒刑為10年。經核並未逾越法定刑度範圍
之外部界限，亦無違反比例原則等逾越法院自由裁量之內部界限
情事，於法自無不合。抗告意旨僅謂其已深感悔悟，原裁定所定
應執行刑過重，不符罪責及比例原則，懇請撤銷原裁定，另予抗
告人適當之裁定等語，徒執個人之主觀意見，對原裁定適法裁量
權之職權行使，任意指摘，為無理由，應予駁回。
據上論結，應依刑事訴訟法第412 條，裁定如主文。
中    華    民    國   111    年    8     月    11    日
                  刑事第四庭審判長法  官  林  立  華  
                                  法  官  林  瑞  斌  
                                  法  官  王  敏  慧  
                                  法  官  李  麗  珠  
                                  法  官  謝  靜  恒  
本件正本證明與原本無異
                                  書記官
中    華    民    國   111    年    8     月    15    日